【裁判字號】    97,上訴,1076
【裁判日期】    970710
【裁判案由】    違反毒品危害防制條例
【裁判全文】
臺灣高等法院臺中分院刑事判決        97年度上訴字第1076號
上  訴  人
即  被  告  乙○○
上列上訴人因違反毒品危害防制條例案件，不服臺灣南投地方法
院97年度訴字第172號中華民國97年3月20日第一審判決（起訴案
號：臺灣南投地方法院檢察署97年度毒偵字第110號），提起上
訴，本院判決如下：
    主  文
上訴駁回。
    犯罪事實
一、乙○○於民國（下同）八十七年間曾因施用毒品案件，經依
    臺灣南投地方法院八十七年度毒聲字第六二一號裁定送勒戒
    處所施以觀察、勒戒後，認有繼續施用毒品傾向，經臺灣南
    投地方法院以八十七年度毒聲字第七二四裁定令入戒治處所
    施以強制戒治，因戒治成效良好，經臺灣南投地方法院以八
    十八年度毒聲字第四八六號裁定停止戒治，所餘戒治期間付
    保護管束，於八十八年十一月十七日期滿未經撤銷停止戒治
    而以已執行論，並由臺灣南投地方法院檢察署檢察官以八十
    八年度戒毒偵字第三三號為不起訴處分確定。復於九十一年
    間因連續施用毒品案件，經臺灣南投地方法院以九十一年度
    毒聲字第八二二號裁定令入戒治處所施以強制戒治，因戒治
    成效良好，經臺灣南投地方法院以九十二年度毒聲字第三五
    六號裁定停止戒治，所餘戒治期間付保護管束，然於保護管
    束期間，因違反保護管束所應遵守事項情節重大，再經臺灣
    南投地方法院以九十二年度毒聲字第六八七號裁定撤銷前開
    停止戒治處分且再令入戒治處所施以強制戒治，嗣於九十二
    年十一月七日強制戒治期滿，刑責部分則經臺灣南投地方法
    院以九十一年度訴字第七五三號判決判處有期徒刑十一月確
    定。另於九十二年間因連續施用毒品案件，經本院以九十二
    年度上訴字第二二三七號判決判處有期徒刑一年二月確定。
    而上開數罪，經本院以九十三年度聲字第二一○號裁定定應
    執行有期徒刑二年確定，並於九十四年八月二十六日縮短刑
    期假釋出監，假釋期間付保護管束，於九十四年九月十四日
    期滿未經撤銷假釋，以已執行論。
二、詎乙○○仍不知悔改，於前開強制戒治處分執行完畢釋放後
    之五年內，復基於施用第一級毒品海洛因之犯意，於九十七
    年一月四日上午九時三十分許，在其位於南投縣草屯鎮中正
    里明正巷二六號住處，以針筒注射方式，施用第一級毒品海
    洛因一次。嗣於九十七年一月四日十五時（起訴書誤載為十
    五時三十分）許，在其上開住處窗戶旁，正在處理第一級毒
    品海洛因殘渣袋，為警查獲，並當場扣得含有第一級毒品海
    洛因殘渣袋一個，且於同日十六時二十分許經警徵得其同意
    採集尿液送檢驗，結果呈嗎啡陽性反應，始查知上情。
三、案經南投縣政府警察局草屯分局報請臺灣南投地方法院檢察
    署檢察官偵查起訴。
    理  由
一、上揭犯罪事實業據上訴人即被告乙○○（下稱被告），坦承
    不諱，且警方於九十七年一月四日十六時二十分許經徵得被
    告之同意採集尿液送驗，結果呈嗎啡陽性反應，有南投縣政
    府警察局草屯分局委託鑑驗尿液代號與真實姓名對照表，及
    詮昕科技股份有限公司九十七年一月二十一日報告編號第0
    0000000號濫用藥物尿液檢驗報告各一紙附卷可稽。
    此外，並有當場扣得含有第一級毒品海洛因殘渣袋一個。綜
    上，足認被告於原審之上揭自白應與事實相符，自堪採信。
    復查，被告於八十七年間曾因施用毒品案件，經依臺灣南投
    地方法院八十七年度毒聲字第六二一號裁定送勒戒處所施以
    觀察、勒戒後，認有繼續施用毒品傾向，經臺灣南投地方法
    院以八十七年度毒聲字第七二四裁定令入戒治處所施以強制
    戒治，因戒治成效良好，經臺灣南投地方法院以八十八年度
    毒聲字第四八六號裁定停止戒治，所餘戒治期間付保護管束
    ，於八十八年十一月十七日期滿未經撤銷停止戒治而以已執
    行論，並由臺灣南投地方法院檢察署檢察官以八十八年度戒
    毒偵字第三三號為不起訴處分確定。復於九十一年間因連續
    施用毒品案件，經臺灣南投地方法院以九十一年度毒聲字第
    八二二號裁定令入戒治處所施以強制戒治，因戒治成效良好
    ，經臺灣南投地方法院以九十二年度毒聲字第三五六號裁定
    停止戒治，所餘戒治期間付保護管束，然於保護管束期間，
    因違反保護管束所應遵守事項情節重大，再經臺灣南投地方
    法院以九十二年度毒聲字第六八七號裁定撤銷前開停止戒治
    處分且再令入戒治處所施以強制戒治，嗣於九十二年十一月
    七日強制戒治期滿，刑責部分則經臺灣南投地方法院以九十
    一年度訴字第七五三號判決判處有期徒刑十一月確定。另於
    九十二年間因連續施用毒品案件，經本院以九十二年度上訴
    字第二二三七號判決判處有期徒刑一年二月確定。而上開數
    罪，經本院以九十三年度聲字第二一○號裁定定應執行有期
    徒刑二年確定，並於九十四年八月二十六日縮短刑期假釋出
    監，假釋期間付保護管束，於九十四年九月十四日期滿未經
    撤銷假釋，以已執行論等情，有臺灣南投地方法院察署刑案
    資料查註紀錄表及臺灣高等法院被告前案紀錄表各一份附於
    偵、審卷足憑，則被告於前開強制戒治處分執行完畢釋放後
    五年內，再犯本件施用第一級毒品犯行，事證明確，應予依
    法論科。
二、按海洛因屬毒品危害防制條例第二條第二項第一款所指之第
    一級毒品，核被告所為施用第一級毒品海洛因一次之犯行，
    係犯毒品危害防制條例第十條第一項之施用第一級毒品罪。
    被告因施用而持有第一級毒品之低度行為，已為施用之高度
    行為所吸收，不另論罪。又被告於九十一年間曾因連續施用
    毒品案件，經臺灣南投地方法院以九十一年度訴字第七五三
    號判決判處有期徒刑十一月確定；另於九十二年間因連續施
    用毒品案件，經本院以九十二年度上訴字第二二三七號判決
    判處有期徒刑一年二月確定。而上開數罪，經本院以九十三
    年度聲字第二一○號裁定定應執行有期徒刑二年確定，並於
    九十四年八月二十六日縮短刑期假釋出監，假釋期間付保護
    管束，於九十四年九月十四日期滿未經撤銷假釋，以已執行
    論等情已如前述，則其前受有期徒刑執行完畢，於五年內故
    意再犯本件有期徒刑以上之上開之罪，為累犯，應依刑法第
    四十七條第一項之規定加重其刑。
三、原審以本案事證明確，適用毒品危害防制條例第十條第一項
    、第十八條第一項前段，刑法第十一條、第四十七條，並審
    酌被告：(一)因施用毒品案件，經強制戒治執行完畢後，猶一
    再施用毒品，顯無法斷絕此等惡習；(二)本件施用海洛因之次
    數為一次，所生危害僅止於戕害自身健康，尚未損及他人權
    益；(三)於警詢及偵、審中始終坦承罪行，犯後態度良好等一
    切情狀，量處有期徒刑九月。檢察官蒞庭時雖具體求刑，請
    求判處被告有期徒刑十月，惟審酌上開各項情節，認量處有
    期徒刑九月，已足收警惕之效。另被告為警查獲時所持有之
    海洛因殘渣袋一個（量微無法析離），為查獲之第一級毒品
    ，應依毒品危害防制條例第十八條第一項前段規定沒收銷燬
    之。經核其認事用法，並無違誤，量刑亦屬妥適，被告提起
    上訴，認事實與理由有所出入，，惟並未提出有利之證據，
    難予採憑，已詳如前所論述，其上訴並無理由，應予駁回。
四、被告經合法傳喚，無正當理由而未到庭，爰不待其陳述逕行
    判決。
據上論斷，應依刑事訴訟法第371條、第368條，判決如主文。
本案經檢察官甲○○到庭執行職務。
中    華    民    國    97    年    7    月    10     日
            刑事第八庭  審判長法  官  羅  得  村
                              法  官  張  靜  琪
                              法  官  吳  進  發
上列正本證明與原本無異。
如不服本判決應於收受送達後十日內向本院提出上訴書狀，其未
敘述上訴之理由者並得於提起上訴後十日內向本院補提理由書（
均須按他造當事人之人數附繕本）。
                              書記官  柯  孟  伶
中    華    民    國    97    年    7    月    10     日
附錄條文:
毒品危害防制條例第十條
施用第一級毒品者，處 6 月以上 5 年以下有期徒刑。
施用第二級毒品者，處 3 年以下有期徒刑。


司法院資訊處製作；財團法人民間司法改革基金會備份。
